【裁判字號】    98,交聲,115
【裁判日期】    980313
【裁判案由】    聲明異議
【裁判全文】
臺灣臺南地方法院交通事件裁定         98年度交聲字第115號
移送機關    交通部公路總局嘉義區監理所臺南監理站
異議人即
受處分人    甲○○
上列異議人即受處分人因違反道路交通管理處罰條例案件，對於
交通部公路總局嘉義區監理所臺南監理站97年12月19日所為之裁
決處分（處分案號：嘉監南字第裁00-000000000號）聲明異議，
本院裁定如下：
    主    文
異議駁回。
    理    由
一、原處分意旨略以：異議人即受處分人甲○○（下稱異議人）
    為汽車駕駛人，駕駛車牌號碼517-NV號營業用一般小客車，
    在6個月內，經違規記點共達6點以上，經交通部公路總局嘉
    義區監理所臺南監理站（下稱原處分機關）依道路交通管理
    處罰條例第63條第3項、第24條第1項第5款（原處分漏載第2
    4條第1項第5款）之規定，裁處吊扣駕駛執照1個月，並應接
    受道路交通安全講習。
二、本件異議意旨略以：異議人因交通違規被記點共6點，其所
    依據之事由都有爭議，且警察都沒有照相的實證，也沒有路
    邊攝影存證，實難讓人信服。異議人目前從事計程車生意，
    因最近景氣很差，家中又有妻女，3個幼兒，1個剛學會走路
    ，2個幼稚園大班和小班，食指浩繁，生活清苦，倘若被吊
    扣駕照1個月，家人失去依靠，吃飯都成問題，盼法外開恩
    ，可以勞動服務替代，為此狀請撤銷原處分云云。
三、按汽車駕駛人在6個月內，違規記點共達6點以上者，吊扣駕
    駛執照1個月；又汽車駕駛人，依第63條第3項前段規定受吊
    扣駕駛執照處分者，應接受道路交通安全講習，道路交通管
    理處罰條例第63條第3項、第24條第1項5款分別定有明文。
    經查：
  (一)異議人曾於96年10月7日17時30分許，駕駛車號517-NV號營
    業用一般小客車行經臺南市○○路○段352號巷口設有燈光
    號誌管制之交岔路口時，因闖灴燈，經臺南市警察局第六分
    局鹽埕派出所警員當場開單舉發，嗣由原處分機關依道路交
    通管理處罰條例第53條第1項、第63條第1項第3款及違反道
    路交通管理事件統一裁罰基準表之規定，裁處異議人新臺幣
    （下同）2,700元，並記違規點數3點；又於97年1月16日1時
    45分許，駕駛上開車號517-NV號營業用一般小客車行經臺南
    市○○路與海安路交岔口時，復因闖紅燈，經臺南市警察局
    第二分局警員當場開單舉發，再由原處分機關依道路交通管
    理處罰條例第53條第1項、第63條第1項第3款及違反道路交
    通管理事件統一裁罰基準表之規定，裁處異議人罰鍰2,700
    元，並記違規點數3點之事實，有臺南市警察局96年10月7日
    南市警交字第S00000000號舉發通知單、97年1月16日南市警
    交字第S00000000號舉發通知單、原處分機關96年11月23日
    嘉監南字第裁74-S00000000號、97年2月26日嘉監南字第裁
    74-S00000000號裁決書影本附卷可稽，是此部份事實應可認
    定。
  (二)異議人雖主張上開違規記點部分，均有爭議且警察都沒有照
    相的實證，也沒有路邊攝影存證，實難讓人信服云云，惟查
    ，異議人就上開原處分機關於96年11月23日及97年2月26日
    所為之裁決書提出聲明異議，本院分別於97年4月30日以96
    年度交聲字第1122號、97年8月25日以97年度交聲字第270號
    裁定異議駁回，嗣異議人對96年度交聲字第1122號裁定提起
    抗告，經臺灣高等法院臺南分院於97年6月17日以97年度交
    抗字第125號裁定抗告駁回，異議人對上開2次違規記點之行
    為所提出之異議，均已駁回確定，且上開裁定已詳述理由，
    業經本院調閱上開二案卷宗後，互核相符，異議人復執相同
    異議事由或當時未主張之事由資為本件聲明異議之事由，經
    核實不足以推翻原確定裁定之效力，是異議人此部分之主張
    ，要無可採。
  (三)至異議人稱其倘若被吊扣駕照1個月，家人失去依靠，吃飯
    都成問題，盼法外開恩，可以勞動服務替代云云，惟查，異
    議人有6個月內，違規記點共達6點以上之行為，原處分機關
    僅能依道路交通管理處罰條例對異議人為吊扣駕照1個月之
    裁罰，並無從以勞動服務替代之規定，是異議人此部分之主
    張，尚難准許。
  (四)綜上所述，原處分機關以異議人在6個月內，違規記點共達6
    點以上，而依道路交通管理處罰條例第63條第3項、第24條
    第1項第5款（原處分漏載第24條第1項第5款）之規定，裁處
    吊扣駕駛執照1個月，並應接受道路交通安全講習，核無不
    當，本件異議人之異議為無理由，應予駁回。
四、據上論結，應依道路交通管理處罰條例第87條第2項、道路
    交通案件處理辦法第19條，裁定如主文。
中    華    民    國    98    年    3     月    13    日
                    交通法庭  法  官  張家瑛
以上正本證明與原本無異。
如不服本裁定，應於收受送達後5日內向本院提出抗告狀。（應
附繕本）
                              書記官  李淑惠
中    華    民    國    98    年    3     月    16    日


司法院資訊處製作；財團法人民間司法改革基金會備份。
